【裁判字號】    97,易,313
【裁判日期】    970604
【裁判案由】    違反家庭暴力防治法
【裁判全文】
臺灣新竹地方法院刑事判決               97年度易字第313號
公  訴  人  臺灣新竹地方法院檢察署檢察官
被      告  乙○○
上列被告因違反家庭暴力防治法案件，經檢察官聲請簡易判決處
刑（97年度速偵字第632 號），經本院改依通常程序審理後（原
簡易程序案號：97年度竹東簡字第77號），因被告於準備程序中
就被訴事實為有罪之陳述，本院裁定依簡式審判程序審理，判決
如下：
    主  文
乙○○犯違反保護令罪，累犯，處有期徒刑柒月；緩刑貳年，緩
刑期內付保護管束。
    事  實
一、乙○○前於民國89年間因過失致死案件，經臺灣高等法院以
    94年度上更一字第250 號判決判處有期徒刑6 月確定，於95
    年2 月27日易科罰金執行完畢（構成累犯），仍不知謹慎自
    持，緣乙○○與甲○○為同居男女朋友關係，2 人間具有家
    庭暴力防治法第3 條第2 款所定之家庭成員關係，其曾因對
    甲○○實施家庭暴力行為，經本院於96年8 月21日依家庭暴
    力法第14條規定，以96年度暫家護字第198 號民事通常保護
    令裁定，令其不得對甲○○實施身體或精神上不法侵害行為
    ，不得對甲○○為聯絡之騷擾行為‧‧，有效期間為10月，
    詎乙○○於97年2 月1 日接獲上開民事通常保護令後，已知
    悉上述應遵守事項，竟無視上開民事通常保護令之裁定內容
    ，仍同時基於違反民事通常保護令及傷害他人身體之犯意，
    於上開民事通常保護令有效期間內之97年3 月17日11時50分
    許，在新竹縣五峰鄉大隘村5 鄰61號旁，於飲酒後與甲○○
    發生口角，而對甲○○實施精神上不法之侵害及騷擾，同時
    持鐵器毆打甲○○，出手推擠甲○○，並徒手將甲○○拖行
    於地，而對甲○○實施身體上不法侵害行為，致甲○○受有
    頭部外傷及血腫、左側背挫傷、左手第五手指開放性傷口之
    傷害（傷害部分業據於告訴人甲○○於本院審理中撤回告訴
    ，詳下述），因而違反上開民事通常保護令裁定，嗣經甲○
    ○報警後查獲上情。
二、案經甲○○訴由新竹縣警察局竹東分局報請臺灣新竹地方法
    院檢察署檢察官偵查後聲請簡易判決處刑。
    理  由
一、本件被告乙○○所犯為死刑、無期徒刑或最輕本刑為3 年以
    上有期徒刑以外之罪，其於準備程序中就被訴事實為有罪之
    陳述，經本院告知簡式審判程序之旨，並聽取公訴人之意見
    後，依刑事訴訟法第273 條之1 第1 項規定，本院裁定改依
    簡式審判程序審理，合先敘明。
二、上開犯罪事實，業據被告於警詢、偵查及本院審理中坦承不
    諱，核與被害人甲○○於警詢中指述之情節相符，且有衛生
    署竹東醫院診斷證明書、本院家事法庭96年度家護字第198
    號民事通常保護令各1 份在卷可稽（見偵查卷頁17-19） ，
    被告之自白乃與事實相符，堪信為真實，其犯行堪予認定，
    應依法論科。
三、核被告乙○○所為，係犯家庭暴力防治法第61條第1 款、第
    2 款之違反禁止實施家庭暴力及禁止騷擾行為之民事通常保
    護令罪。又被告於1 行為中雖同時違反上開裁定所命禁止實
    施家庭暴力及禁止騷擾之2 款行為，然法院依家庭暴力防治
    法所核發之保護令，該保護令內之數款規定僅分別為不同之
    違反保護令行為態樣，被告以1 犯意為1 個違反保護令之行
    為，應屬單純1 罪，僅以1 個違反保護令罪論處，應依家庭
    暴力防治法第61條第1 款、第2 款之罪處斷。又被告前於89
    年間因過失致死案件，經臺灣高等法院判處有期徒刑3 月確
    定，於95年2 月27日易科罰金執行完畢等情，有臺灣高等法
    院被告前案紀錄表1 份在卷可考，其於上開徒刑執行完畢後
    5 年內故意再犯本件有期徒刑以上之罪，為累犯，應依刑法
    第47條第1 項之規定加重其刑。爰審酌被告於犯後坦承犯罪
    ，態度雖然良好，然其不知自制自己情緒，率爾毆打同居之
    女友甲○○，所實施家庭暴力之手段甚為殘忍，甲○○所受
    之傷勢非輕，應不宜輕判，且被告犯後與被害人達成和解，
    現仍與被害人同住一處，被害人現已懷孕，被告須負擔全家
    經濟等情，均據被害人當庭陳報在卷，本院為被害人緣故同
    意給予被告緩刑之機會（詳下述），然為達惕勵被告自新之
    效果，乃有提高主刑刑度之必要，此亦為被告當庭所同意，
    有本院審理筆錄1 份在卷可稽等一切情狀，量處如主文所示
    之刑。末查被告前未曾因「故意」犯罪受有期徒刑以上刑之
    宣告，此有臺灣高等法院被告前案紀錄表在卷可稽，且業與
    被害人甲○○達成和解，被害人當庭撤回對被告之傷害告訴
    ，陳明願給被告自新之機會，有本院訊問筆錄1 份及聲請撤
    回告訴狀1 紙在卷可稽，本院考量被告犯後已知悔悟，經此
    次偵、審程序及科刑教訓，應知所警惕，而無再犯之虞，且
    為被害人之緣故，認本件所宣告之刑，以暫不執行為適當，
    爰併諭知緩刑2 年，並依家庭暴力防治法第38條第1 項諭知
    緩刑期內付保護管束。
四、末按告訴乃論之罪，告訴人於第一審言詞辯論終結前得撤回
    其告訴，又告訴經撤回者，應諭知不受理之判決，刑事訴訟
    法第238 第1 項、第303 條第3 款分別定有明文。本案檢察
    官起訴被告上揭普通傷害犯行，認被告係觸犯刑法第277 條
    第1 項之普通傷害罪，依同法第287 條前段之規定，該罪須
    告訴乃論，而告訴人於本院審理中已撤回告訴，已如前述，
    且此部分如果有罪，因與前揭論罪科刑之違反家庭暴力防治
    法犯罪部分，有想像競合犯之裁判上一罪關係，本院爰不另
    於主文為不受理判決之諭知，附此敘明。
據上論斷，應依刑事訴訟法第273 條之1 第1 項、第299 條第1
項前段，家庭暴力防治法第61條第1 款、第2 款、第38條第1 項
，刑法第11條、第47條第1 項、第74條第1 項第1 款，判決如主
文。
本案經檢察官張凱絜到庭執行職務。
中    華    民    國    97    年    6     月    4     日
                  刑事第二庭  法  官  蔡川富
以上正本證明與原本無異。
如不服本判決應於收受本判決後10日內向本院提出上訴書狀，上
訴書狀應敘述具體理由。上訴書狀未敘述上訴理由者，應於上訴
期間屆滿後20日內補提理由書狀於本院 (均須按他造當事人之人
數附繕本 )「切勿逕送上級法院」。
中    華    民    國    97    年    6     月    4     日
                              書記官  陳秀子
附錄本案論罪科刑所適用法條全文：
家庭暴力防治法第61條
違反法院依第14條第1 項、第16條第3 項所為之下列裁定者，為
本法所稱違反保護令罪，處3 年以下有期徒刑、拘役或科或併科
新臺幣十萬元以下罰金︰
一、禁止實施家庭暴力。
二、禁止騷擾、接觸、跟蹤、通話、通信或其他非必要之聯絡行
    為。
三、遷出住居所。
四、遠離住居所、工作場所、學校或其他特定場所。
五、完成加害人處遇計畫。


司法院資訊處製作；財團法人民間司法改革基金會備份。
